臺灣高等法院刑事判決　　　　　　　　　　　　　　九十一年度上易字第四九二號
　　上　訴　人
　　即　被　告　甲○○
右上訴人因毒品危害防制條例案件，不服臺灣板橋地方法院九十年度易字第三四八一
號，中華民國九十一年一月四日第一審判決（起訴案號：臺灣板橋地方法院檢察署九
十年度毒偵字第二三四三號）提起上訴，本院判決如左：
    主  文
上訴駁回。
    事  實
一、甲○○前有賭博、違反毒品危害防制條例、妨害公務等前科，因施用第二級毒品
    安非他命案件，經台灣板橋地方法院以八十八年度毒聲字第五八０九號裁定送觀
    察、勒戒，認無繼續施用毒品傾向，由台灣板橋地方法院檢察署檢察官於八十八
    年十一月九日以八十八年度毒偵字第五七八號、第八九一號為不起訴處分確定。
    嗣於八十九年間，再因施用第一級毒品海洛英及第二級毒品安非他命案件，經台
    灣板橋地方法院以八十九年度毒聲字第二二一二號裁定送觀察、勒戒後，認有繼
    續施用毒品傾向，經台灣板橋地方法院檢察署檢察官聲請原法院裁定強制戒治，
    再經原法院以八十九年度毒聲字第二七七七號裁定令入戒治處所施以強制戒治一
    年。並經台灣板橋地方法院檢察署以八十九年度毒偵字第一四０號、第九九四號
    、第二一六三號提起公訴，經台灣板橋地方法院以八十九年度訴字第一０四三號
    ，就第一級毒品部分判處有期徒刑八月，就施用第二級毒品部分判處有期徒刑四
    月，並定應執行有期徒刑十月確定；又於八十九年間，另因妨害公務案件，經本
    院以九十年度上易字第三二五三號判處有期徒刑四月確定；上開三罪，嗣經本院
    以九十一年度聲字第二三號定應執行有期徒刑一年二月確定（尚未執行完畢，不
    構成累犯）。強制戒治部分，經原審法院於九十年三月五日以九十年度聲字第九
    九０號裁定停止戒治，自九十年四月十六日起，至同年四月二十六日止付保護管
    束。詎甲○○仍未戒除毒癮，明知安非他命為毒品危害防制條例所列第二級毒品
    ，不得施用、持有，於同年四月十六日出所後，另基於施用第二級毒品安非他命
    之犯意，於九十年五月二十六日凌晨二時八分許，經警製作筆錄採尿前回溯九十
    六小時內（扣除自九十年五月二十五日晚間六時四十分為警逮捕時起迄翌日凌晨
    二時八分警方採集其尿液檢體時止之不可能施用安非他命時間，起訴書誤繕為九
    十年五月二十五日十八時四十分回溯九十六小時內）之某時點，在不詳處所，施
    用第二級毒品安非他命一次，嗣於九十年五月二十五日十八時四十分許，在台北
    縣新莊市○○街九五巷一號二樓內為警查獲，並扣得其所有供其施用之第二級毒
    品安非他命十一包（淨重計九公克）及與本案無關之海洛因一包（淨重０．一公
    克），而查悉上情。並經台灣板橋地方法院檢察署檢察官聲請原審法院以九十年
    度毒聲字第三四七五號裁定令入戒治處所施以強制戒治一年確定在案。
二、案經臺北縣警察局海山分局報請臺灣板橋地方法院檢察署檢察官偵查起訴。
    理  由
一、訊據上訴人即被告甲○○矢口否認有何右揭施用第二級毒品安非他命之犯行，辯
    稱：伊並未吸食安非他命，扣案之安非他命亦係友人放入伊口袋內者云云。惟查
    ：
  (一)被告於九十年五月二十五日為警查獲時採集之尿液，經送請臺北縣政府衛生局及
    法務部調查局鑑驗結果，均呈安非他命類陽性反應，分別有臺北縣政府衛生局九
    十年六月六日北衛檢字第三四九五六號尿液煙毒檢驗成績書影本一份（偵查卷第
    六一頁）、法務部調查局九十年十二月四日陸(一)字第九００七八八六五號檢驗
    通知書一份（原審卷第二五頁）附卷可稽。且被告於九十年五月二十五日為警查
    獲時所扣得之結晶十一包，經警初驗結果，呈安非他命反應，亦有台北縣警察局
    海山分局查獲涉嫌毒品危害防制條例毒品初步鑑驗報告單影本一紙可資佐證（偵
    查卷第三七頁），所辯未施用第二級毒品云云，已不足採。
  (二)按甲基安非他命經口服投與後，約百分之七十於二十四小時內自尿中排出，約百
    分之九十於九十六小時內自尿中排出，由尿液中呈安非他命陽性反應，據以推算
    吸用時間距採集時間之長短，最長可能不會超過四日，分別有行政院衛生署藥物
    食品檢驗局八十一年二月八日（八一）藥檢壹字第○○一一五六號函可參，堪認
    被告於九十年五月二十六日凌晨二時八分許，經警製作筆錄採尿前九十六小時內
    某時點（須扣除自九十年五月二十五日十八時四十分為警逮捕時起迄翌日凌晨二
    時八分警方採集其尿液檢體時止之不可能施用安非他命時間）確有施用第二級毒
    品安非他命之犯行無訛。事證明確，被告犯行堪以認定。
二、被告前因施用毒品案件，經聲請台灣板橋地方法院以八十八年度毒聲字第五八０
    九號裁定送觀察、勒戒後，認無繼續施用毒品傾向，由臺灣板橋地方法院檢察署
    檢察官以八十八年十一月九日八十八年度毒偵字第五七八號、第八九一號為不起
    訴處分確定。復再因施用毒品案件，經台灣板橋地方法院檢察署檢察官聲請台灣
    板橋地方法院以八十九年度毒聲字第二二一二號裁定送觀察、勒戒結果，認有繼
    續施用毒品傾向，再經同院以八十九年度毒聲字第二七七七號裁定令入戒治處所
    施以強制戒治一年。並經臺灣板橋地方法院檢察署檢察官以八十九年度毒偵字第
    一四０號、第九九四號、第二一六三號提起公訴，經台灣板橋地方法院以八十九
    年度訴字第一０四三號，就第一級毒品部分判處有期徒刑八月，就施用第二級毒
    品部分判處有期徒刑四月，並定應執行有期徒刑十月確定。強制戒治部分，經原
    審法院於九十年三月五日以九十年度聲字第九九０號裁定停止戒治，自九十年四
    月十六日起，至同年四月二十六日止付保護管束等情，有台灣板橋地方法院檢察
    署八十八年度毒偵字第五七八號、第八九一號不起訴處分書、八十九年度毒偵字
    第一四０號、第九九四號、第二一六三號檢察官起訴書、檢察官執行指揮書、台
    灣板橋地方法院九十年度毒聲字第三四七五號刑事裁定及台灣高等法院檢察署刑
    案紀錄簡覆表、本院被告全國前案紀錄表在卷可憑，其於五年內三犯毒品危害防
    制條例第十條之罪，洵堪認定。
三、核被告甲○○所為，係犯毒品危害防制條例第十條第二項之施用第二級毒品罪。
    其持有第二級毒品安非他命，既均意在供己施用，其持有之低度行為應為施用之
    高度行為吸收，不另論罪。
四、原審以被告罪證明確，因而援引毒品危害防制條例第十條第二項規定，並審酌被
    告迭因施用毒品經裁定觀察勒戒、強制戒治，及經不起訴處分或判處罪刑，仍不
    知悔改，一再施用，顯見其涉毒已深，難以戒除，應予從重量刑，及施用毒品係
    殘害自身行為，犯罪後態度等一切情狀，量處有期徒刑十月（贅引並諭知易科罰
    金之折算標準，應予刪除），並以扣案之安非他命十一包（毛重一０‧一公克，
    淨重九公克），係查獲之毒品，依毒品危害防制條例第十八條第一項前段規定，
    宣告沒收銷燬之。認事用法並無違誤，量刑亦稱妥適，被告以量刑過重為由，指
    摘原判決不當，提起上訴，為無理由，應予駁回。
五、本案被告為警查獲後所採集之上開尿液檢體，嗣經本院依職權送請法務部調查局
    覆驗結果，除呈安非他命陽性反應外，雖亦呈嗎啡陽性反應（參見上開該局檢驗
    通知書），惟此部分未經公訴人提起公訴，質諸被告亦供陳其並未施用海洛英等
    語，足見被告此部分所涉之施用第一級毒品海洛英犯行，與前開起訴論罪之施用
    第二級毒品安非他命犯行，並無何等裁判上一罪關係，尚非原起訴效力所及，本
    院自不得併予審究，應由檢察官另行偵辦，附此說明。
據上論斷，應依刑事訴訟法第三百六十八條，判決如主文。
本案經檢察官陳文禮到庭執行職務。
中      華      民      國      九十一      年      三    月  二十九    日
                              臺灣高等法院刑事第六庭
                                  審判長法  官  陳  春  秋
                                        法  官  王  麗  莉
                                        法  官  徐  培  元
右正本證明與原本無異。
不得上訴。
                                        書記官  陳  建  邦
中      華      民      國     九十一   年    四        月      一      日
附錄    本判決論罪科刑法條：
毒品危害防制條例第十條：
施用第一級毒品者，處六月以上五年以下有期徒刑。
施用第二級毒品者，處三年以下有期徒刑。
